【裁判字號】    95,訴,139
【裁判日期】    950613
【裁判案由】    違反毒品危害防制條例
【裁判全文】
臺灣新竹地方法院刑事判決               95年度訴字第139號
公  訴  人  臺灣新竹地方法院檢察署檢察官
被      告  甲○○
                      樓
                    （另案在臺灣新竹監獄新竹分監執行中）
上列被告因違反毒品危害防制條例案件，經檢察官提起公訴（九
十五年度毒偵字第八七號）及同署檢察官、臺灣桃園地方法院檢
察署檢察官分別移送併案審理（九十五年度毒偵字第七三三號、
第七九三號、第一○三九號），本院裁定進行簡式審判程序，判
決如下：
     主  文
甲○○連續施用第一級毒品，累犯，處有期徒刑拾月，扣案之海
洛因貳包（合計淨重點公克，空包裝重零點肆玖公克），均
沒收銷燬之，吸管壹支、注射針筒肆支，均沒收；又連續施用第
二級毒品，累犯，處有期徒陸月。應執行有期徒刑壹年貳月，扣
案之海洛因貳包（合計淨重點公克，空包裝重零點肆玖公克
），均沒收銷燬之，吸管壹支、注射針筒肆支，均沒收。
     事  實
一、甲○○曾於民國九十二年間因竊盜案件，經臺灣桃園地方法
    院以九十一年度易字第九一七號判決判處有期徒刑八月確定
    ，自九十二年七月十七日入監執行，於九十三年九月三十日
    因縮短刑期執行完畢。其於九十一年間且因施用毒品案件，
    經臺灣桃園地方法院裁定觀察勒戒後，認有繼續施用毒品傾
    向，再經裁定令入戒治處所施以強制戒治，嗣其強制戒治處
    分經評定為合格，無繼續戒治之必要，經臺灣桃園地方法院
    裁定停止強制戒治付保護管束，惟其於保護管束期間再施用
    毒品，經同一法院裁定撤銷停止強制戒治，於九十三年八月
    十日強制戒治執行期滿，由臺灣桃園地方法院檢察署檢察官
    於同年九月二十九日，以九十三年度戒毒偵字第二七二號不
    起訴處分確定，仍不知悔改，於強制戒治執行完畢釋放後五
    年內，復基於施用第一級毒品海洛因之概括犯意，於九十四
    年九月二十九日上午某時起至九十五年二月四日晚上某時止
    ，在其位於新竹縣新豐鄉福興村員山子一一六之十二號二樓
    住處，以其所有之吸管勺取海洛因置入其所有之注射針筒加
    水稀釋後，持注射針筒施打雙手手臂之方式，以約二至三日
    施用一次之頻率，連續施用海洛因多次。又另行起意，基於
    施用第二級毒品安非他命之概括犯意，於九十四年九月二十
    九日上午某時起至九十五年二月四日晚上某時止，在其上址
    住處，將安非他命放入其所有之玻璃球內，持其所有之打火
    機點火燒烤，吸食安非他命遇熱時產生之煙氣之方式，以約
    十五日施用一次之頻率，連續施用安非他命多次。嗣警方於
    (1)九十四年九月二十九日下午三時三十分許，在桃園縣平鎮
    市○○路○段與陸光路口對其盤查時，當場查獲其所有之海
    洛因一包（淨重○點○五公克，空包裝重○點一六公克）及
    供施用海洛因所用之注射針筒二支（起訴書誤為注射針筒一
    支），並於同日採集其尿液送驗。(2)九十四年十二月二十八
    日下午四時三十分許，持臺灣桃園地方法院核發之搜索票前
    往桃園縣楊梅鎮○○○路三六二號十樓搜索時，當場扣得在
    場之甲○○所有，供施用海洛因所用之吸管一支、注射針筒
    二支，並於翌日即同年月二十九日採集其尿液送驗。(3)九十
    五年一月十七日晚上八時三十分許，通知列管毒品人口甲○
    ○至新竹縣警察局竹北分局採集其尿液送驗。(4)九十五年二
    月五日凌晨○時四十五分許，在桃園縣中壢市○○路○段八
    六號前對其盤查時，當場查扣其所有之海洛因一包（淨重三
    點二五公克，空包裝重○點三三公克），並於同日採集其尿
    液送驗。其先後四次採尿送驗結果，均呈嗎啡（即海洛因水
    解後之反應）及安非他命陽性反應而查獲上情。
二、案經桃園縣警察局平鎮分局報請臺灣桃園地方法院檢察署檢
    察官呈由臺灣高等法院檢察署檢察長令轉臺灣新竹地方法院
    檢察署檢察官偵查起訴及同署檢察官、臺灣桃園地方法院檢
    察署檢察官分別移送併案審理。
     理  由
一、被告甲○○所犯毒品危害防制條例第十條第一項施用第一級
    毒品罪及同條例第二項施用第二級毒品罪，均非為死刑、無
    期徒刑、最輕本刑為三年以上有期徒刑之罪或高等法院管轄
    第一審案件，其於準備程序進行中先就被訴事實為有罪之陳
    述，本院認為合於刑事訴訟法第二百七十三條之一第一項之
    規定，裁定進行簡式審判程序，先予敘明。
二、上述事實，業經被告甲○○於本院審理時坦白承認，而被告
    於九十四年九月二十九日、十月二十八日、九十五年一月十
    七日、二月五日經警採尿送驗結果，均呈嗎啡（即海洛因水
    解後之反應）及安非他命陽性反應，有列管毒品人口尿液檢
    體採集送驗紀錄表、臺北市政府警察局北投分局查獲煙毒、
    麻藥案件尿液送驗記錄簿各一紙、桃園縣政府警察局平鎮分
    局被採尿人姓名編號對照表二紙、臺灣尖端先進生技醫藥股
    份有限公司濫用藥物檢驗報告一紙、臺灣檢驗科技股份有限
    公司濫用藥物尿液檢驗報告三紙在卷可證。又扣案之白粉二
    包（合計淨重三點三公克，空包裝重○點四九公克），經送
    請法務部調查局鑑驗結果，認均含海洛因成分，有法務部調
    查局鑑定通知書二紙在卷可佐，此均為檢驗機關本於專業知
    識及以精密儀器測試所得之結論，自可憑信。再施用第一級
    毒品海洛因，可於二至四日內由施用者尿液中檢測得知；施
    用第二級毒品安非他命，可於一至四日內由施用者尿液中檢
    測得知，亦有行政院衛生署管制藥品管理局九十二年三月十
    日管檢字第○九二○○○一四九五號函一紙在卷可供參考。
    此外，復有吸管一支、注射針筒四支扣案可資佐證，足見被
    告之自白與事實相符，可以採信，其於上開時地施用海洛因
    及安非他命多次之事實，均可認定。
三、被告於九十一年間因施用毒品案件，經臺灣桃園地方法院裁
    定觀察勒戒後，認有繼續施用毒品傾向，再經裁定令入戒治
    處所施以強制戒治，嗣其強制戒治處分經評定為合格，無繼
    續戒治之必要，經臺灣桃園地方法院裁定停止強制戒治付保
    護管束，惟其於保護管束期間再施用毒品，經同一法院裁定
    撤銷停止強制戒治，於九十三年八月十日強制戒治執行期滿
    ，由臺灣桃園地方法院檢察署檢察官於同年九月二十九日，
    以九十三年度戒毒偵字第二七二號不起訴處分確定等情，有
    臺灣新竹地方法院檢察署刑案資料查註紀錄表及臺灣高等法
    院被告前案紀錄表各一份在卷足憑，事證明確，被告於強制
    戒治執行完畢釋放後，五年內再施用第一級毒品海洛因及第
    二級毒品安非他命之犯行，應可認定。
四、查海洛因、安非他命分別為毒品危害防制條例第二條第一項
    第一款、第二款所稱之第一級、第二級毒品，均不得持有及
    施用，被告甲○○竟持以施用，核其所為，係犯同條例第十
    條第一項之施用第一級毒品罪及同條第二項之施用第二級毒
    品罪。其施用前持有第一級毒品海洛因、第二級毒品安非他
    命之低度行為，應分別為施用之高度行為所吸收，均不另論
    罪。其先後多次施用海洛因及安非他命之行為，均時間緊接
    ，觸犯構成要件相同之罪名，顯係基於概括之犯意反覆為之
    ，為連續犯，均應以一罪論並加重其刑。公訴意旨固僅敘及
    被告於九十四年九月二十九日晚上七時三十八分許採尿回溯
    二十六小時及九十六小時內某時施用海洛因及安非他命各一
    次之犯行，惟被告其餘施用海洛因及安非他命之行為，與已
    起訴之部分，均有連續犯之裁判上一罪關係，已如前述，本
    院自應併予裁判。又被告曾於九十二年間因竊盜案件，經臺
    灣桃園地方法院以九十一年易字第九一七號判決判處有期徒
    刑八月確定，自九十二年七月十七日入監執行，於九十三年
    九月三十日因縮短刑期執行完畢，有臺灣新竹地方法院檢察
    署刑案資料查註紀錄表及臺灣高等法院被告前案紀錄表各一
    份在卷可供參考，其受有期徒刑之執行完畢後，五年之內再
    犯有期徒刑以上刑之上開二罪，均為累犯，均應依法加重其
    刑，併均遞加重之。其所犯上開二罪，犯意各別，行為不同
    ，應予分別論罪，合併處罰。爰審酌被告曾有竊盜、贓物等
    前科之素行、經執行觀察勒戒與強制戒治後仍未戒除毒癮、
    施用毒品嚴重危害其身心健康、施用海洛因與安非他命之期
    間非短及坦認犯行之犯罪後態度等一切情狀，分別量處如主
    文所示之刑，並定其應執行之刑。扣押在案之海洛因二包（
    合計淨重三點三公克，空包裝重○點四九公克），均應依毒
    品危害防制條例第十八條第一項前段之規定，沒收銷燬之。
    另扣押在案之吸管一支、注射針筒四支，均為被告所有，供
    施用海洛因所用之物，業經被告供明在卷，均應依刑法第三
    十八條第一項第二款之規定沒收。至被告所有，供施用安非
    他命所用之打火機及玻璃球均未扣案，亦無證據證明現尚存
    在，為避免執行困難，亦不併予宣告沒收。
據上論斷，應依刑事訴訟法第二百七十三條之一、第二百九十九
條第一項前段，毒品危害防制條例第十條第一項、第二項、第十
八條第一項前段，刑法第十一條、第五十六條、第四十七條、第
三十八條第一項第二款、第五十一條第五款，判決如主文。
本案經檢察官傅伊君到庭執行職務。
中    華    民    國  九十五  年    六  月  十三    日
                  刑事第六庭    法  官  林昌義
以上正本證明與原本無異。
如不服本判決，應於判決送達後10日內向本院提出上訴狀 (應附
繕本 )，上訴於臺灣高等法院。
中    華    民    國  九十五  年    六  月  十三    日
                                書記官  江靜玲
附錄本案論罪科刑法條全文：
毒品危害防制條例第十條
施用第一級毒品者，處六月以上五年以下有期徒刑。
施用第二級毒品者，處三年以下有期徒刑。


司法院資訊處製作；財團法人民間司法改革基金會備份。
